臺灣臺中地方法院行政訴訟判決
110年度交字第373號
原      告  潘秀賢  
被      告  臺中市交通事件裁決處
                      設臺中市○○區○○○路00號
代  表  人  黃士哲    住同上
訴訟代理人  黃曉妍律師
上列當事人間交通裁決事件，原告不服被告民國110年8月31日中
字裁第68-GU0000000號裁決書，提起行政訴訟，本院判決如下：
    主  文
原告之訴駁回。
訴訟費用新臺幣參佰元由原告負擔。
    事實及理由
一、程序事項：按行政訴訟法第237 條之7 規定，交通裁決事件
    之裁判，得不經言詞辯論為之。本件屬交通裁決事件，依兩
    造所述各節及卷內資料其事證已臻明確，本院認無經言詞辯
    論之必要，爰不經言詞辯論而為判決。
二、事實概要：原告於民國110年7月31日7時23分許，駕駛號牌P
    6G-398號普通重型機車(下稱系爭車輛），行經臺中市豐原
    區田心路二段與圓環東路口，因「闖紅燈(左轉田心)」之違
    規行為，為臺中市政府警察局豐原分局（下稱舉發機關）員
    警認定原告違反道路交通管理處罰條例第53條第1項之規定
    ，當場對原告掣開第GU0000000號舉發違反道路交通管理事
    件通知單。被告續於110年5月10日以中市裁字第68-GU06463
    80號裁決書（下稱原處分），依道路交通管理處罰條例第53
    條第1項、第63條第1項第3款及「違反道路交通管理事件統
    一裁罰基準表」之規定，按期限內到案之基準，裁處原告第
    1階段罰鍰新臺幣（下同）1,800元，並記違規點數3點。原
    告不服，提起本件行政訴訟。
三、原告主張略以：我從豐南加油站前紅綠燈下過來，我沒左轉
    ，當時有車子前我在後，警察說我紅燈左轉，我不知警察叫
    我往哪邊走。我沒闖紅燈，警察罵人等語，並聲明：原處分
    撤銷，訴訟費用由被告負擔。
四、被告答辯則以：
  ㈠本件應適用之法律依據為道路交通管理處罰條例第53條第1項
    、第63條第1項第3款、道路交通安全規則第102條第1項第1
    款、道路交通標誌標線號誌設置規則第170條第1項、第206
    條第4款、第206條第5款第1目、行政罰法第7條第1項等規定
    。
  ㈡案經轉據舉發機關110年8月25日中市警豐分交字第110005231
    9號函復說明略以：「本分局員警於110年7月31日7時23分許
    ，在本轄豐原區田心路二段與圓環東路口，發現P6G-398號
    車闖紅燈，違規事實明確，依法攔查，舉發並無違誤」。
  ㈢次查舉發機關檢附之採證光碟，確認警車行車紀錄器畫面時
    間2021/07/31 7：21：32時至7：22：21時警車沿著臺中市
    豐原區田心路二段往南方向行駛至樂天街、圓環東路停等紅
    燈，7：22：22時至7：24：32時田心路二段往南方向號誌轉
    為綠燈，警車往前行駛，原告騎乘機車沿圓環東路往東方向
    行駛內側車道並逕自左轉樂天街，朝警車方向駛來，員警於
    路口迴轉，畫面顯示圓環東路往東方向號誌為圓形紅燈，且
    該路口設有兩段式左轉標誌，員警跟著沿著樂天街行駛，於
    自強南街口攔查到原告等情。
　㈣原告主張被告認不足採。蓋因依上揭資料顯示，原告騎乘機
    車沿著臺中市豐原區圓環東路往東方向行駛，行駛至樂天街
    口，當時圓環東路往東方向號誌顯示為紅燈，田心路二段、
    樂天街口號誌顯示為綠燈，原告逕自左轉樂天街，此有員警
    目睹為證，復有警車行車紀錄器片可佐，依前揭說明，原告
    之行為已該當道路交通管理處罰條例第53條第1項「闖紅燈
    」之要件，自應受罰等語，並聲明：原告之訴駁回，訴訟費
    用由原告負擔。
五、本院之判斷：
  ㈠按「汽車行駛至交岔路口，其行進、轉彎，應依下列規定：
    一、應遵守燈光號誌或交通指揮人員之指揮，遇有交通指揮
    人員指揮與燈光號誌並用時，以交通指揮人員之指揮為準。
    」、「（第1 項）汽車駕駛人，行經有燈光號誌管制之交岔
    路口闖紅燈者，處新臺幣1千8百元以上5千4百元以下罰鍰。
    （第2項）前項紅燈右轉行為者，處新臺幣6百元以上1千8百
    元以下罰鍰。」、「汽車駕駛人有下列各款所列條款之一者
    ，除依原條款處罰鍰外，並予記點：三、有…第53條…情形之
    一者，各記違規點數3點。」道路交通安全規則第102條第1
    項第1款、道路交通管理處罰條例第53條第1項、第2項及第6
    3條第1項第3款分別定有明文。又依違反道路交通管理事件
    統一裁罰基準表之規定，機車駕駛人，行經有燈光號誌管制
    交岔路闖紅燈之行為，期限內繳納罰鍰或到案聽候裁決者，
    統一裁罰基準1,800元，記違規點數3點。
  ㈡查本件如事實概要所述之情事，有舉發機關第GU0000000號
    舉發違反道路交通管理事件通知單、舉發機關110年8月25日
    中市警豐分交字第1100052319號函、員警密錄器擷圖、道路
    交通管理事件調查表、原處分、送達證書、違規資料查詢、
    駕駛人基本資料、汽車車籍查詢、採證光碟等資料附卷可稽
    （見本院卷第43、49-54、57-67頁），堪信為真實。
  ㈢經查，本院勘驗調查舉發機關提供之採證光碟，製成勘驗筆
    錄附卷為證（見本院卷第71頁），勘驗結果為：警車行車紀
    錄器畫面時間2021/07/31 7：21：32時至7：22：21時警車
    沿著臺中市豐原區田心路二段往南方向行駛至樂天街、圓環
    東路停等紅燈，7：22：22時至7：24：32時田心路二段往南
    方向號誌轉為綠燈，警車往前行駛，原告騎乘機車沿圓環東
    路往東方向行駛內側車道，左轉樂天街，朝警車方向駛來，
    員警於路口迴轉，畫面顯示圓環東路往東方向號誌為圓形紅
    燈，且該路口設有兩段式左轉標誌，員警跟著沿著樂天街行
    駛，於自強南街口攔查原告。
  ㈣依上開勘驗結果可知，員警於上開時、地，沿臺中市豐原區
    田心路二段往南方向行駛至樂天街、圓環東路口時，發現原
    告騎乘系爭車輛沿圓環東路往東方向號誌顯示為紅燈時左轉
    樂天街，遂上前攔查原告，並當場製單舉發等事實。按「行
    車管制號誌各燈號顯示之意義如左：五、圓形紅燈：（一）
    車輛面對圓形紅燈表示禁止通行，不得超越停止線或進入路
    口。」，為道路交通標誌標線號誌設置規則第206條第5款第
    1目所明定。查依卷附舉發機關110年8月25日中市警豐分交
    字第1100052319號函檢附員警密錄器擷圖所示（見本院卷第
    51-53頁）可知，該路口為田心路二段與圓環東路之交會處
    ，於路口醒目位置均已設置有燈光號誌，以管制田心路二段
    或圓環東路之行車得否進入相交道路，參照交通部62年7月1
    4日交路字第12815號函釋有關交岔路口自何處算起：「未設
    置號誌燈者，自四個轉角處起算。設有號誌燈者，自燈柱起
    算。劃有停止標線，自停止標線起算」，可知上開路口範圍
    之界定，自停止標線或燈柱起算，本件原告所有系爭車輛既
    沿圓環東路行進入路口，自應受其圓環東路行向號誌之管制
    ，而當時員警行向號誌已轉為綠燈，惟系爭車輛之駕駛人卻
    於面對紅燈之狀態下，仍逕予前行進入路口並左轉樂天街，
    原告闖紅燈之事實，至為明確。員警判定原告闖紅燈左轉，
    並非無稽。故原告所辯，應不足採。
六、綜上所述，原告違規事證明確，被告依法所為原處分並無違
    誤，原告訴請撤銷，為無理由，應予駁回。
七、本件第一審裁判費為300 元，應由原告負擔，爰確定第一審
    訴訟費用額如主文第2 項所示。
據上論結，本件原告之訴為無理由，依行政訴訟法第237 條之7
、第98條第1 項前段、第237 條之8 第1 項，判決如主文。
中　　華　　民　　國　　111 　年　　3 　　月　　17　　日
　　　　　　　　　行政訴訟庭　法　官　楊萬益
上為正本係照原本作成。
如不服本判決，應於判決送達後20日內，向本院提出上訴狀並表
明上訴理由（原判決所違背之法令及其具體內容或依訴訟資料可
認為原判決有違背法令之具體事實），其未載明上訴理由者，應
於提出上訴後20日內向本院補提理由書（上訴狀及上訴理由書均
須按他造人數附繕本，如未按期補提上訴理由書，則逕予駁回上
訴），並應繳納上訴裁判費新臺幣750元。
中　　華　　民　　國　　111 　年　　3 　　月　　17　　日
　　　　　　　　　　　　　　　書記官　林柏名